【裁判字號】    94,訴,2102
【裁判日期】    951018
【裁判案由】    拆屋還地
【裁判全文】
臺灣板橋地方法院民事判決              94年度訴字第2102號
原      告  丙○○
訴訟代理人  李振燦律師
複  代理人  陳志誠律師
            乙○○
被      告  壬○○
            己○○
            丁○○
            甲○○
            戊○○
            辛○○
共     同
訴訟代理人  潘正芬律師
            薛進坤律師
上列當事人間請求拆屋還地事件，經本院於民國95年10月4 日言
詞辯論終結，判決如下：
    主  文
被告壬○○應將坐落臺北縣三重市○○○段過圳段第一六九號土
地如附圖所示Ｃ部分（面積九十一點零六平方公尺）及臺北縣三
重市○○○段過圳段第一六八之三號土地如附圖所示Ｄ部分土地
（面積六點二八平方公尺）上之門牌號碼臺北縣三重市○○路○
段四十一巷十六號房屋拆除及騰空，並與被告己○○、丁○○、
辛○○、甲○○、戊○○將前開第一六九號土地如附圖所示Ｃ部
分土地返還原告。
被告應給付原告新臺幣肆拾萬肆仟參佰零陸元及自民國九十五年
三月二十一日起至清償日止按年息百分之五計算之利息，並自民
國九十五年一月十九日起至被告返還前項所示土地之日止，按月
給付原告新臺幣陸仟柒佰參拾捌元。
原告其餘之訴駁回。
訴訟費用由原告負擔五分之一，餘由被告負擔。
本判決第一項於原告以新臺幣壹佰捌拾陸萬元為被告供擔保後，
得假執行；被告如以新臺幣伍佰伍拾玖萬元為原告預供擔保，得
免為假執行。
本判決第二項於原告以新臺幣壹拾參萬伍仟元為被告供擔保後，
得假執行；被告如以新臺幣肆拾萬伍仟元為原告預供擔保，得免
為假執行。
原告其餘假執行之聲請駁回。
    事實及理由
壹、程序方面
一、按訴狀送達後，原告不得將原訴變更或追加他訴，但有下列
    各款情形之一者，不在此限：一、被告同意者。二、請求之
    基礎事實同一。三、擴張或減縮應受判決事項之聲明者。七
    、不甚礙被告之防禦及訴訟之終結者。被告於訴之變更或追
    加無異議，而為本案之言詞辯論者，視為同意變更或追加。
    民事訴訟法第255 條第1 項第1 款、第2款 、第3 款、第7
    款及第2 項分別定有明文。
二、本件原告於本件起訴狀繕本送達被告己○○、丁○○、辛○○、甲○○、戊○○後，於民國95年1 月19日準備程序期日
    追加壬○○為被告。經查原告追加被告壬○○部分請求之基
    礎事實仍屬同一，且不甚妨礙被告己○○、丁○○、辛○○
    、甲○○、戊○○之防禦及訴訟之終結，被告對於原告所為
    訴之追加亦均無異議而為本案之言詞辯論，應視為同意追加
    ，揆諸首揭規定，應予准許。又原告於起訴狀繕本送達後，
    將其請求被告給付相當於租金之損害賠償或不當得利部分之
    聲明，由「被告應連帶給付原告新台幣（下同）1,321,800
    元，暨自起訴狀繕本送達翌日起至清償日止，按年息百分之
    5 計算之利息，且自94年12月16日起至返還全部占用土地之
    日止，按月給付原告22,030元」，變更為「被告應共同給付
    原告1,764,877 元，暨自95年3 月21日起至清償日止按年息
    百分之5 計算之利息，且自95年1 月19日起至返還如附圖所
    示C 部分土地之日止，按月給付原告29,415元」，核屬擴張
    應受判決事項之聲明，亦於法相合，自得准許。
貳、實體方面
一、原告起訴主張：
(一)、坐落臺北縣三重市○○○段過圳小段第169 地號之土地（下
    稱系爭土地）係原告所有，惟被告壬○○在其上擅自搭建門
    牌號碼臺北縣三重市○○路○ 段41巷16號之違章房屋（下稱
    系爭房屋），現由被告居住使用，被告無權占用系爭土地之
    行為，已妨害原告所有權之行使，並構成侵權行為，爰依民
    法第767 條前段、中段之規定與侵權行為之回復原狀請求權
    ，請求被告壬○○將系爭房屋拆除，並與被告己○○、丁○○、辛○○、甲○○、戊○○將其等無權占用之土地返還原
    告。
(二)、被告無權占用原告之系爭土地，即無法律上原因受有相當於
    租金之利益，且致使原告不能使用、收益，而受有損害，原
    告得依民法第179 條不當得利及第185 條共同侵權行為之規
    定，請求被告賠償相當於租金之不當得利或損害。經查被告
    無權占用系爭土地之面積為91.06 平方公尺即約27.54565
    坪，又系爭土地其餘部分出租予TOYOTA汽車之月租金為
    1067.85 元／坪，據此計算原告得向被告請求相當於租金之
    利益或損害為每月29,415元（計算式：1067.85 ×27.54565
    ＝29,415），爰請求被告給付95年1 月19日前5 年相當於租
    金之利益或損害共1,764,877 元（計算式：1067.85 ×
    27.54565×12×5 ＝1,764,877）， 及自95年3 月21日起至
    返還無權占用之土地止，按年息百分之5 計算之利息，暨自
    95 年1月19日起至返還土地止，按月給付原告29,415元。
(三)、聲明
 1. 被告壬○○應將坐落臺北縣三重市○○○段過圳小段第169
    地號土地如附圖所示Ｃ部分土地（面積91.06 平方公尺）及
    坐落同小段第168-3 地號土地如附圖所示Ｄ部分土地（面積
    6.28平方公尺）上之建物即門牌號碼臺北縣三重市○○路○
    段41巷16號房屋拆除及騰空，並與被告己○○、丁○○、辛○○、甲○○、戊○○將如附圖所示Ｃ部分土地返還原告。
 2. 被告應給付原告1,764,877 元整，暨自95年3 月21日起至清
    償日止，按年息百分之5 計算之利息，並自95年1 月19日起
    至返還第1 項土地之日止，按月給付原告29,415元。
 3. 原告願供擔保，請准予宣告假執行。
二、被告抗辯：
(一)、系爭房屋並非被告辛○○所興建，被告辛○○目前亦已遷出
    系爭房屋，要與本案完全無關，原告起訴請求被告辛○○共
    同返還土地，顯屬無據。又被告丁○○實際居住在五股，亦
    非居住於系爭房屋。
(二)、被告壬○○與系爭土地之前地主葉振裕間存有不定期之租地
    建屋契約，是壬○○乃基於合法權源興建系爭房屋，被告並
    未無權占用系爭土地
 1. 被告壬○○向原地主葉振裕承租系爭土地後，即按年給付租
    金100 元。葉振裕過世後，被告壬○○仍繼續繳納租金予原
    地主葉振裕之妻，直至其過世。但在原地主葉振裕之妻過世
    前，即已表示免除日後之租金，故被告壬○○之後才未再繼
    續繳納租金。原地主葉振裕及原告之祖父李振輝60年來，亦
    未曾向被告催討租金或系爭土地，足見被告壬○○已繳足租
    金。若原告主張被告未繳租金卻能繼續使用系爭土地長達60
    年，應由原告就此變態之事實負舉證責任。
 2. 被告壬○○於庭訊時已證實本件租賃土地及繳納租金之始末
    ，且其承租系爭土地建築房屋時值臺灣光復初期，絕大多數
    人民均不識字，租地建屋多以口頭約定為之，且租賃契約本
    不以訂立書面為必要，被告壬○○與原地主葉振裕雖未簽署
    書面契約，亦無損雙方不定期租賃關係之存在。
 3. 證人庚○○亦已證實被告壬○○於35年即向原地主葉振裕以
    租金一年100 元承租系爭土地建築房屋。證人即葉振裕之孫
    子○○雖表示未曾聽聞葉振裕提及收取租金乙事，然葉振裕
    過世時，證人子○○方國中一年級，年約13歲，子○○亦自
    承其不知葉振裕之薪水、農業報酬及其他經濟收入來源，故
    子○○雖表示未聽過葉振裕提及收取租金乙情，亦不足以證
    明葉振裕未曾向被告壬○○收取租金。
 4. 原地主葉振裕係於42年因公地放領而取得系爭土地，但其於
    出租系爭土地當時，對系爭土地即有事實上之管理權，依最
    高法院84年度台上字第1126號判決意旨，葉振裕仍有權將系
    爭土地出租予被告壬○○，不因葉振裕於42年始取得系爭土
    地而受影響。再者，葉振裕於42年取得系爭土地所有權後，
    仍繼續向被告壬○○收取租金，足見系爭租地建屋契約仍繼
    續存在，不因葉振裕是系爭土地之事實上管理人或所有權人
    而有所異。
 5. 被告壬○○與原地主葉振裕間之租地建屋乃為不定期租賃契
    約，已如前述，依民法第425 條買賣不破租賃之規定，被告
    壬○○與葉振裕間之租賃契約對於系爭土地之受讓人即原告
    仍繼續存在。且依最高法院85年度台上字第2108號判決、87
    年度台上字第2745號判決意旨，租賃期限應至房屋不堪使用
    時始消滅。目前系爭房屋尚稱堅固，此觀勘驗筆錄及原告提
    供之照片自明，並無任何不堪使用之情事，足見該租賃關係
    仍然繼續存在。
(三)、退步言之，縱認被告係無權占用系爭土地，原告所主張之損
    害賠償數額之範圍及計算亦均有違誤
 1. 原告依侵權行為之法律關係，請求賠償95年1 月19日前5 年
    所受相當於租金之損害，其逾起訴前2 年之部分，其請求權
    業已因時效完成而消滅，原告此部分之請求為無理由。
 2. 依土地法第105 條準用同法第97條規定，建築基地之租金，
    以不超過土地申報總價年息百分之10為限。約定土地租金超
    過前項規定者，該管直轄市或縣（市）政府得依前項所定標
    準強制減定之。可知基地租金之最高限額為該土地申報價額
    年息之百分之10。查系爭土地申報地價每平方公尺為14,800
    元，依法每平方公尺每年租金最高僅1,480 元。原告卻主張
    以鄰近之第三人國都汽車股份有限公司（下稱國都公司）之
    保養廠租金為計算基礎，請求每坪每年租金29,415元，遠高
    於法定租金，其請求顯無可採。再者，國都公司租用之標的
    物係包含房屋及土地，系爭房屋則為被告壬○○所建，原告
    請求賠償者僅為相當於土地之租金，兩者顯不相同。又國都
    公司所租用之房地乃坐落於重陽路1 段39號之大馬路上，且
    供作為汽車服務廠及停車場等商業用途使用，而被告使用之
    土地則係位於重新路4 段41巷之小巷內，作為住宅之基地使
    用，兩者之地租亦顯不相當。兼之，上開保養廠之租賃契約
    之租金數額每年均不相同，每年約增加百分之3 ，原告卻引
    用其中最高之94年7 月5 日至95年7 月4 日止之租金數額計
    算相當於租金之損害，益徵原告主張依系爭土地出租於第三
    人國都汽車公司之租金為計算依據，殊無足取。
(四)、聲明：原告之訴及假執行之聲請均駁回；如受不利判決，願
    供擔保，請准宣告免為假執行。
三、本院得心證之理由
(一)、兩造不爭執之事實
 1. 系爭土地原為葉振裕所有，葉振裕於51年11月9 日，基於買
    賣關係將系爭土地移轉予原告之祖父李振輝。嗣於54年7 月
    23 日 ，李振輝基於贈與關係，將系爭土地移轉登記予原告
    ，原告現仍為系爭土地之所有權人，有系爭土地之登記謄本
    1 紙、系爭土地之異動索引影本1 份在卷可稽（附於本院卷
    第7 頁、第135 頁、第136 頁）。
 2. 系爭房屋為被告壬○○出資興建，被告壬○○、己○○、甲○○、戊○○目前均居住在系爭房屋。
 3. 系爭房屋占有系爭土地如附圖所示Ｃ部分土地（面積91.06
    平方公尺）及臺北縣三重市三重埔過圳小段第168-3 地號土
    地如附圖所示Ｄ部分土地（面積6.28平方公尺），其中附圖
    Ｄ部分乃系爭房屋屋簷之投影面積，業經本院至現場履勘屬
    實，並囑託臺北縣三重地政事務所派員至現場測量，製有複
    丈成果圖（即附圖）在卷可憑。
(二)、原告主張其所有之系爭土地如附圖所示Ｃ部分土地為被告無
    權占用，其得依民法第767 條前段、中段之規定，請求被告
    壬○○拆除系爭房屋，並與其餘被告返還占用之土地，另請
    求被告給付相當於租金之損害或不當得利等語；惟為被告否
    認，並以：被告辛○○已未居住在系爭房屋，被告丁○○實
    際居住在五股，僅戶籍設在系爭房屋。且被告壬○○與系爭
    土地之前地主葉振裕間存有不定期之租地建物契約，基於買
    賣不破租賃原則，該租地建物契約對於系爭土地之受讓人即
    原告仍繼續存在，被告壬○○、己○○、甲○○、戊○○占
    用系爭土地實有合法權源等情置辯。
(三)、被告無權占有系爭土地如附圖所示Ｃ部分土地
 1. 按當事人主張之事實，經他造於準備書狀內或言詞辯論時或
    在受命法官、受託法官前自認者，無庸舉證。自認之撤銷，
    除別有規定外，以自認人能證明與事實不符或經他造同意者
    ，始得為之，民事訴訟法第279 條第1 項、第3 項定有明文
    。查被告壬○○固定居住於系爭房屋，被告己○○、甲○○
    、戊○○、辛○○、丁○○來來去去，平常也會居住在系爭
    房屋，被告均為系爭房屋之占有人等事實，業經被告於本院
    95年1 月19日、95年8 月3 日準備程序中自認屬實（見本院
    卷第43頁、第158 頁）。被告辛○○、丁○○嗣後雖改稱其
    等並未居住在系爭房屋云云，並提出戶口名簿影本1 紙為憑
    ，惟此為原告否認。觀諸被告所提出之戶口名簿，被告辛○○於85年7 月11日即已設籍於臺北縣五股鄉○○路○ 段128
    巷20號4 樓，並非於本案繫屬後，始自系爭房屋搬離並遷入
    上址，當難僅以該戶口名簿之記載，率認被告辛○○已未居
    住於系爭房屋。況被告辛○○為己○○之妻，有前揭戶口名
    簿上之記載足稽，被告己○○現仍居住在系爭房屋內乙節，
    為兩造所不爭，被告辛○○對於其未與己○○共同生活之事
    實，未舉實證以實其說，益徵被告辛○○辯稱其並未居住在
    系爭房屋內云云，要難採信。另被告丁○○自承目前尚設籍
    於系爭房屋，其未提出任何證據，即翻異其先前自認之事實
    ，改稱其實際上居住於五股等語，亦難認與事實相符，當無
    足取。原告主張被告辛○○、丁○○均為系爭房屋之占有人
    並占用系爭土地，應可採信。
 2. 按所有人對於無權占有或侵奪其所有物者，得請求返還之；
    對於妨害其所有權者，得請求除去之，民法第767 條前段及
    中段定有明文。又以無權占有為原因，請求返還所有物之訴
    ，被告對原告就其物有所有權存在之事實無爭執，而僅以非
    無權占有為抗辯者，原告於被告無權占有之事實，無舉證責
    任，被告應就其取得占有，係有正當權源之事實證明之，如
    不能證明，則應認原告之請求為有理由（最高法院72年度台
    上字第2516號判決、85年度台上字第1120號判決意旨可參）
    。本件兩造對於原告為系爭土地所有權人乙節既均不爭執，
    業如前述，自應由被告對於其等有權占有之事實負舉證責任
    。
 3. 關於被告壬○○曾否向系爭土地之前地主葉振裕租地建物乙
    節，證人庚○○具結證稱：伊差不多20歲時即住在三重市○○路○ 段2 號之1 ，在該址開設雜貨店，小時候伊就認識壬○○，當時她住在16號房屋，16號房屋是壬○○興建的，伊
    不知道壬○○16號房屋坐落之土地是何人所有，伊曾經聽伊
    嬸婆及壬○○說過租金一年100 元，但伊不清楚壬○○有無
    簽訂租賃契約，壬○○之租金如何支付、支付之對象、租金
    繳納期間伊也不知道。葉振裕是後來到伊開設之雜貨店買東
    西才認識，伊沒有聽說土地是葉振裕的等語（見本院95年8
    月24日準備程序筆錄）。證人癸○○證陳：伊住在新莊市○○路，壬○○住在三重，伊20歲時就去過壬○○家，壬○○
    的房子是自己蓋的，伊聽伊媳婦說壬○○房屋之土地是跟別
    人租的，但不知道壬○○係向誰承租及何時開始承租。伊知
    道有租金，但不知道多少錢，伊也沒有看過壬○○交租金給
    何人。伊聽過葉振裕（燒酒伯）但不認識等語（見同上準備
    程序筆錄）。證人子○○則證述：葉振裕係伊祖父，壬○○
    是伊鄰居。系爭土地原為伊祖父所有，民國40幾年壬○○祖
    孫來到三重時沒有地方住，伊祖父在種菜旁邊的一塊竹林地
    建木屋給他們住，木屋之所在就是目前16號房屋之所在地，
    後來房屋有擴建好幾次。伊祖父、父親都有講過沒有向壬○○收過錢。後來伊祖父有將系爭土地轉賣他人等情（見同上
    準備程序筆錄）。
 4. 依庚○○、癸○○、子○○之上開證詞觀之，庚○○、癸○○固均證稱曾經聽聞壬○○16號房屋之土地係向他人承租，
    但此屬口耳傳聞，證明力甚低，庚○○、癸○○亦自陳對於
    壬○○租金之支付對象、支付方式、支付期間均一無所知，
    子○○復證稱其未曾聽聞其祖父葉振裕及其父親提及向壬○○收錢乙事，自難僅以庚○○、癸○○之前開證詞，遽認被
    告所稱壬○○曾向葉振裕租地建屋之抗辯為實在。被告雖另
    提出房屋稅籍證明、房屋稅繳稅證明及電費收據、被告壬○○之戶籍謄本、臺灣電力公司書函等件為證（附於本院卷第
    53頁至第55頁、第134 頁至第137 頁），惟該等資料至多僅
    能證明被告壬○○有繳納系爭房屋之電費、房屋稅之事實，
    無法證明系爭房屋占用系爭土地之法律關係，復無從執為有
    利於被告之認定。
 5. 承上，被告既無法舉證證明被告壬○○對於葉振裕有租地建
    屋契約存在，自亦無被告所稱買賣不破租賃原則之適用。被
    告壬○○所有，由被告居住使用之系爭房屋無合法權源占用
    系爭土地如附圖所示Ｃ部分，應可認定。從而，原告依民法
    第767 條前段、中段之規定訴請被告壬○○將占用如附圖所
    示Ｃ、Ｄ部分之系爭房屋拆除騰空，並與其他被告將如附圖
    所示Ｃ部分土地返還原告，為有理由，應予准許。又系爭房
    屋所占用臺北縣三重市○○○段過圳小段第168-3 地號土地
    如附圖所示Ｄ部分面積僅為系爭房屋屋簷之投影面積，系爭
    房屋之主體結構並未占用前開第168-3 地號土地，已如前述
    ，如系爭房屋本體遭拆除，其屋簷勢必無法單獨存在，是原
    告雖非上開第168-3 地號土地之所有權人，仍不影響其請求
    被告壬○○拆除系爭房屋之主張，併此敘明。
(四)、原告得請求被告給付相當於租金之不當得利
 1. 侵權行為損害賠償請求權，乃加害人填補被害人因侵權行為
    所受之損害；不當得利返還請求權則在取回受領人之受益，
    使其返還於受損人，兩者立法意旨各有不同。前者以被害人
    受損害為要件，加害人是否因此得利，則非所問；後者以一
    方受利益致他方受損害為必要。成立要件既有不同，目的亦
    異，兩者自得併存（並無優劣之分），此為請求權競合。本
    件原告基於不當得利及侵權行為之法律關係請求被告給付95
    年1 月19日前5 年及自95年1 月19日起至被告返還占用土地
    之日止之租金利益或損害，並表明前開二請求權間之關係為
    請求權競合，本院自得擇一而為判決。
 2. 按無法律上之原因而受利益，致他人受損害者，應返還其利
    益，民法第179 條定有明文。本件被告無權占有原告之系爭
    土地，依社會之通常觀念，可能獲得相當於租金之利益，並
    致原告受有損害，原告自得依民法第179 條之規定，請求被
    告返還其占用系爭土地相當於租金之不當得利（最高法院61
    年台上字第1695號判例、87年度台上字第2100號判決意旨參
    照）。至該金額究以若干為適當，依土地法第105 條準用同
    法第97條、土地法施行法第25條，應參酌基地之位置、工商
    繁榮之程度、占用人利用基地之經濟價值及所受利益等項，
    並與鄰地租金相比較，在申報地價年息百分之10限度內決定
    之（最高法院88年度台上字第1894號判決意旨可資參酌）。
    原告對此雖主張應以系爭土地其餘部分出租予他人供經營汽
    車服務廠之租金每月1067.85 元／坪為計算標準，並提出租
    賃契約書影本1 份為憑（附於本院卷第17頁至第21頁），然
    由該租賃契約書內容以觀，該租賃契約之標的乃臺北縣三重
    市○○路○ 段39號房屋（含土地），該房屋坐落於重陽路1
    段之大馬路上，且係供作商業營利用途使用；本件被告占有
    之系爭房屋則為被告壬○○自行興建，係一般住家，且坐落
    於重新路4 段41巷之巷弄內，兩者情形顯不相同，原告主張
    應比照上開租賃契約之租金標準核算不當得利之金額，已屬
    乏據，復與土地法第105 條、第97條第1 項：「城市地方土
    地之租金，以不超過土地及其建築物申報總價年息百分之10
    為限」之規定不符，殊無足取，本件仍應依上開說明計算相
    當於租金之不當得利。
 3. 經查，系爭土地位於臺北縣三重市○○路○ 段41巷內，至重
    陽路步行約1 分鐘，附近有咖啡館、小吃店、頂好超市，生
    活機能尚稱良好等情，業經本院至系爭土地現場勘驗屬實，
    有勘驗筆錄1 份存卷可參（附於本院卷第73頁），本院審酌
    上情，認原告請求被告給付相當於不當得利之租金，應以系
    爭土地申報總價百分之6 計算為適當。又系爭土地自89年迄
    今之申報地價均為每平方公尺14,800元，有原告提出之土地
    地價第二類謄本附卷可佐，本件被告占用系爭土地之面積為
    如附圖Ｃ部分所示91.06 平方公尺，故原告得請求被告給付
    相當於租金之不當得利為每月6,738 元（計算式：14,800×
    91.06 ×6%÷12＝?,738 ， 元以下四捨五入）。
 4. 基上，原告本於不當得利之法律關係，請求被告給付本件追
    加被告壬○○之日即95年1 月19日前5 年之不當得利
    404,306元（計算式：14,800×91.06 ×6% x5=404,306 ，
    元以下四捨五入）及自95年3 月21日起至清償日止按年息百
    分之5 計算之利息，並自95年1 月19日起至被告返還如附圖
    所示Ｃ部分土地之日止，按月給付原告6,738 元，俱有理由
    ，應予准許。逾此部分之請求則屬無據，應予駁回。
(五)、綜上所述，原告依民法第767 條前段、中段之規定，請求被
    告壬○○將坐落系爭土地如附圖所示Ｃ部分及坐落前開第
    168-3 地號土地如附圖Ｄ部分之系爭房屋拆除及騰空，並與
    被告己○○、丁○○、辛○○、甲○○、戊○○將附圖Ｃ部
    分所示土地返還原告。另依不當得利返還請求權，請求被告
    給付404,306 元及自95年3 月21日起至清償日止按年息百分
    之5 計算之利息，並自95年1 月19日起至被告返還如附圖所
    示Ｃ部分土地之日止，按月給付6,737 元，均有理由，應予
    准許。逾此部分之請求則無理由，應予駁回。
(六)、兩造分別陳明願供擔保，聲請宣告假執行或免為假執行，經
    核原告勝訴部分，並無不合，爰分別酌定相當之擔保金額，
    予以准許。原告敗訴部分，其假執行之請已失所附依，爰併
    予駁回之。
(七)、本件事證已臻明確，兩造所為之其餘主張、陳述及攻擊防禦
    方法，經本院審酌後，均認於本件判決之結果不生影響，爰
    不一一論列，附此敘明
(八)、結論：原告之訴一部為有理由，一部為無理由，依民事訴訟
    法第79條、第85條第1 項，第390 條第2 項、第392 條第2
    項，判決如主文。
中    華    民    國    95    年    10    月    18    日
                  民事第三庭  審判長法  官  朱耀平
                                    法  官  邱靜琪
                                    法  官  吳佳穎
以上正本係照原本作成
如對本判決上訴，須於判決送達後20日內向本院提出上訴狀
中    華    民    國    95    年    10    月    18    日
                            書記官  黃美雲


司法院資訊處製作；財團法人民間司法改革基金會備份。
